【裁判字號】    94,中簡上,656
【裁判日期】    950208
【裁判案由】    違反商標法
【裁判全文】
臺灣臺中地方法院刑事判決           94年度中簡上字第656號
上  訴  人
即  被  告  甲○○
上列上訴人因違反商標法案件，不服臺灣臺中地方法院簡易庭九
十四年度中簡字第二五三七號中華民國九十四年九月二十一日第
一審簡易判決（聲請案號：臺灣臺中地方法院檢察署九十四年度
偵字第九二一二號），提起上訴，本院判決如下：
    主    文
上訴駁回。
甲○○緩刑貳年。
    犯罪事實及理由
一、本案經本院審理結果，認第一審簡易判決認事用法及量刑均
    無不當，應予維持，並引用第一審判決書記載之事實、證據
    及理由（如附件）。
二、上訴意旨雖以：上訴人即被告已於九十四年九月二十二日與
    告訴人必爾斯蘭基股份有限公司達成和解，並向告訴人道歉
    保證決不再犯，請求能撤回告訴，給被告一次機會云云。然
    查，商標法第八十二條並非告訴乃論之罪，且依刑事訴訟法
    第二百三十八條第一項規定，告訴乃論之罪告訴人於第一審
    辯論終結前，方得撤回告訴，雖被告已與告訴人達成和解，
    仍無法於第一審言詞辯論終結後以撤回告訴之方式使檢察官
    之起訴效力消滅，是被告請求並無所據，而原審判決認事用
    法又無違誤，本件上訴即無理由，應予駁回。末查，被告前
    未曾受有期徒刑以上刑之宣告，有臺灣臺中地方法院檢察署
    刑案資料查註紀錄表、臺灣高等法院被告前案紀錄表各一份
    在卷足憑，其因一時失慮，致觸刑章，經此次偵審程序，當
    知所警惕，且被告已與告訴人達成和解，有和解書一紙附卷
    可稽，本院認所宣告之刑，以暫不執行為適當，併與宣告緩
    刑二年，以啟自新。
三、據上論斷，應依刑事訴訟法第四百五十五條之一第一項、第
    三項、第三百七十三條、第三百六十八條，刑法第七十四條
    第一款，判決如主文。
中    華    民    國    95    年    2     月    8     日
                  刑事第十三庭  審判長法  官  陳慧珊
                                      法  官  李秋娟
                                      法  官  黃裕仁
上正本證明與原本無異。
本件不得上訴。
                                      書記官  王嘉仁
中    華    民    國    95    年    2     月    8     日
附錄本案論罪科刑法條全文
商標法第八十一條
未得商標權人或團體商標權人同意，有下列情形之一者，處三年
以下有期徒刑、拘役或科或併科新臺幣二十萬元以下罰金：
一  於同一商品或服務，使用相同之註冊商標或團體商標者。
二  於類似之商品或服務，使用相同之註冊商標或團體商標，有
    致相關消費者混淆誤認之虞者。
三  於同一或類似之商品或服務，使用近似於其註冊商標或團體
    商標之商標，有致相關消費者混淆誤認之虞者。
商標法第八十二條
明知為前條商品而販賣、意圖販賣而陳列、輸出或輸入者，處一
年以下有期徒刑、拘役或科或併科新臺幣五萬元以下罰金。


司法院資訊處製作；財團法人民間司法改革基金會備份。
